【裁判字號】    98,訴,957
【裁判日期】    981130
【裁判案由】    違反毒品危害防制條例
【裁判全文】
臺灣嘉義地方法院刑事判決               98年度訴字第957號
公  訴  人  臺灣嘉義地方法院檢察署檢察官
被      告  甲○○
上列被告因違反毒品危害防制條例案件，經檢察官提起公訴（98
年度毒偵字第1403號），因被告於本院準備程序中就被訴事實為
有罪之陳述，經本院合議庭裁定由受命法官獨任以簡式審判程序
審理判決如下：
    主  文
甲○○施用第一級毒品，累犯，處有期徒刑柒月。
    犯 罪 事 實
一、甲○○前因施用毒品案件，分別經本院以94年度訴字第242
    號判決判處有期徒刑8月、以94年度訴字第511號判決判處有
    期徒刑9月再裁定減刑為有期徒刑4月又15日、以96年度訴字
    第109號判決判處有期徒刑10月再裁定減刑為有期徒刑5月、
    以96年度訴字第599號判決分別判處有期徒刑10月、3月再裁
    定減刑及定應執行有期徒刑6月確定，前揭各罪接續執行，
    甫於民國97年6月12日縮刑期滿執行完畢出監。且曾於93年
    間因施用毒品案件，經本院以93年度毒聲字第356號裁定應
    送勒戒處所觀察、勒戒，後因無繼續施用毒品傾向，於93年
    9月1日執行完畢而釋放，並經臺灣嘉義地方法院檢察署檢察
    官以93年度毒偵字第951號為不起訴處分確定。詎仍不知悔
    改，於上揭觀察、勒戒執行完畢釋放後5年內，復基於施用
    第一級毒品海洛因之犯意，於98年7月26日上午10時許，在
    其位於嘉義市○區○○里○○路428巷13號之住處內，以將
    海洛因摻水置於針筒注射身體之方式，施用海洛因1次。嗣
    於98年7月29日，經警得其同意採集尿液送驗結果，確呈海
    洛因進入人體後經代謝作用所分解生成之代謝物嗎啡陽性反
    應，進而查悉上情。
二、案經臺南縣警察局白河分局報告臺灣嘉義地方法院檢察署檢
    察官偵查起訴。
    理  由
一、本件被告甲○○所犯係死刑、無期徒刑、最輕本刑為3年以
    上有期徒刑以外之罪，亦非高等法院管轄第一審案件，且被
    告於本院準備程序中，已就被訴事實為有罪之陳述，經告知
    簡式審判程序之旨後，被告及檢察官對於本件改依簡式審判
    程序審理均表示同意，經本院合議庭依刑事訴訟法第273條
    之1第1項規定，裁定本件由受命法官獨任以簡式審判程序加
    以審理，是本件依刑事訴訟法第273條之2規定，不受同法第
    159條第1項、第161條之2、第161條之3、第163條之1及第16
    4條至第170條有關證據提示、交互詰問及傳聞證據等相關規
    定之限制，合先敘明。
二、上開犯罪事實，業據被告坦承不諱，且其本件為警採集送驗
    之尿液，經以酵素免疫法（EIA）初步篩檢及氣相層析質譜
    法（GC／MS）確認鑑定，檢驗結果確呈海洛因進入人體後經
    代謝作用所分解生成之代謝物嗎啡陽性反應，有長榮大學98
    年8月12日確認報告、尿液採驗作業管制紀錄清冊各1紙在卷
    可資佐證（見警卷第54頁至第55頁）。足認被告上開任意性
    自白與事實相符，堪予採信。
三、又被告曾於93年間因施用毒品案件，經本院以93年度毒聲字
    第356號裁定應送勒戒處所觀察、勒戒，後因無繼續施用毒
    品傾向，於93年9月1日執行完畢而釋放，並經臺灣嘉義地方
    法院檢察署檢察官以93年度毒偵字第951號為不起訴處分確
    定之情，有臺灣高等法院被告前案紀錄表1份在卷可按（見
    本卷第3頁至第11頁），又於上開觀察、勒戒執行完畢後5年
    內再犯本件施用毒品犯行，依毒品危害防制條例第23條第2
    項規定，應依法逕行追訴處罰。本件事證明確，被告犯行堪
    以認定。
四、查海洛因為毒品危害防制條例第2條第2項第1款所定之第一
    級毒品，故核被告所為，係犯毒品危害防制條例第10條第1
    項之施用第一級毒品罪。被告持有海洛因以施用，其持有之
    低度行為，應為該施用之高度行為所吸收，不另論罪。其前
    因施用毒品案件，分別經本院以94年度訴字第242 號判決判
    處有期徒刑8月、以94年度訴字第511號判決判處有期徒刑9
    月再裁定減刑為有期徒刑4月又15日、以96年度訴字第109號
    判決判處有期徒刑10月再裁定減刑為有期徒刑5月、以96年
    度訴字第599號判決分別判處有期徒刑10月、3月再裁定減刑
    及定應執行有期徒刑6月確定，前揭各罪接續執行，甫於97
    年6月12日縮刑期滿執行完畢出監之情，有上開前案紀錄表
    可查，其於受徒刑之執行完畢後，5年以內故意再犯本件有
    期徒刑以上之罪，為累犯，應依刑法第47條第1項規定加重
    其刑。爰審酌被告曾因施用毒品經裁定觀察、勒戒、判處徒
    刑執行完畢，猶未知警惕而再犯本案，足見其未徹底戒除施
    用毒品之惡習，惟念及施用毒品本質上係戕害自身健康之行
    為，尚未嚴重破壞社會秩序或侵害他人權益，以及其犯後之
    態度、犯罪之動機、目的、手段、國小畢業之智識程度、已
    婚、育有2子、從事裝潢工作、經濟狀況不好等一切情狀，
    量處如主文所示之刑。
據上論斷，應依刑事訴訟法第273條之1第1項、第299條第1項前
段，毒品危害防制條例第10條第1項，刑法第11條前段、第47條
第1項，判決如主文。
本案經檢察官林俊良到庭執行職務。
中    華    民    國    98    年    11    月    30    日
                  刑事第四庭    法  官  吳育霖
以上正本證明與原本無異。
如不服本判決應於收受判決後10日內向本院提出上訴書狀，並應
敘述具體理由；其未敘述上訴理由者，應於上訴期間屆滿後20日
內向本院補提理由書（均須按他造當事人之人數附繕本）「切勿
逕送上級法院」。告訴人或被害人如對於本判決不服者，應具備
理由請求檢察官上訴，其上訴期間之計算係以檢察官收受判決正
本之日期為準。
中    華    民    國    98    年    11    月    30    日
                                書記官  林美芳
附錄本案論罪科刑法條：
毒品危害防制條例第10條
施用第一級毒品者，處6月以上5年以下有期徒刑。
施用第二級毒品者，處3年以下有期徒刑。


司法院資訊處製作；財團法人民間司法改革基金會備份。
